臺灣高等法院臺中分院民事判決　九十三年度勞上易字第三六號
　　上　訴　人　國際保全股份有限公司
　　法定代理人　己○○
　　複　代理人　戊○○
　　被　上訴人　丙○○
　　訴訟代理人　乙○○
右當事人間請求職業災害補償金事件，上訴人對於中華民國九十三年八月二日台灣台
中地方法院九十二年度勞訴字第一三五號第一審判決提起上訴，經本院於九十三年十
二月七日言詞辯論終結，茲判決如左：
　    主 　   文
原判決關於不利於上訴人部分及該部分假執行之宣告暨訴訟費用之裁判（除確定部分
外）廢棄。
右廢棄部分，被上訴人在第一審之訴及假執行之聲請均駁回。
第一審（除確定部分外）、二審訴訟費用由被上訴人負擔。
　    事 　   實
甲、程序方面：民事訴訟法第十二條規定：「因契約涉訟者，如經當事人定有債務履
    行地，得由該履行地之法院管轄」。本件被上訴人主張伊受上訴人現代居安公寓
    大廈管理維護有限公司（以下稱現代居安公司）及上訴人國際保全股份有限公司
    （以下稱國際保全公司）僱用，在臺中縣豐原市○○路六十六巷之美麗殿社區○
    ○○道哨之車輛管制及安全維護工作，九十二年五月二十八日下班騎機車返家途
    中發生車禍受傷無法繼續上班而請求上訴人現代居安公司及國際保全公司給予醫
    療費及原領工資數額之補償，被上訴人履行勞動契約地在台中縣，因勞動契約涉
    訟，依上開規定，原審法院有管轄權。且上訴人現代居安公司及國際保全公司於
    原審均不抗辯原審法院無管轄權而為本案之言詞辯論，依民事訴訟法第二十五條
    規定，應以原審法院為有管轄權之法院，上訴人提起第二審上訴，始抗辯原法院
    無管轄權，尚有誤會。
乙、實體方面：
一、兩造之聲明：
（一）上訴人方面：求為判決：
  １、原判決不利於上訴人部分廢棄。
  ２、右廢棄部分，被上訴人在第一審之訴及假執行之聲請均駁回。
（二）被上訴人方面：求為判決駁回對造之上訴。
二、本件被上訴人起訴主張：伊因謀職，依上訴人現代居安公司刊登之徵人啟事，於
    九十二年五月二十日，前往台中市○○路二十四號四樓之四應徵「保全員」職務
    ，應徵現場所提供給應徵人填寫之空白「員工履歷表」上同時印有上訴人現代居
    安公司及上訴人國際保全公司，應試後，於同年月二十三日，由國際保全公司法
    定代理人甲○批准僱用，並通知被上訴人自同年月二十五日起，至臺中縣豐原市
    ○○路六十六巷之美麗殿社區○○○道哨之車輛管制及安全維護工作，每小時薪
    資七十五元，發給被上訴人之服勤服裝上亦同時標示「國際保全」、「現代居安
    」等字，顯係由上訴人國際保全公司及上訴人現代居安公司共同僱用被上訴人，
    僱傭契約存在於兩造間，同年月二十八日二十時許，被上訴人自美麗殿社區執行
    業務完畢，騎乘機車欲返回位於臺中縣太平市○○路五十四巷六號之日常居住處
　　所途中，於同日下午二十時十五分許，在臺中市○○區○○路、軍和街口發生車
　　禍，受有右側股骨骨幹中段骨折、右側第四、第五足蹠骨折等傷害，雖經住院開
　　刀治療，然右側股骨骨幹中段骨折因術後未癒合，目前持續門診復健治療中，被
　　上訴人於下班返家途中發生車禍，應視為職業傷害，依勞動基準法第五十九條第
　　一款、第二款規定，雇主應給予醫療費用及原領工資數額之補償等情，爰本於勞
　　動契約之法律關係，求為命上訴人國際保全公司、上訴人現代居安公司給付被上
　　訴人醫療費用三萬七千四百三十一元、已發生之九十二年六月一日起至九十三年
　　六月三十日止之工資補償三十萬四千二百元，及另自九十三年七月一日起至九十
　　四年四月三十日（即事故發生滿二年）止，於每月十日前另按月補償被上訴人工
　　資二萬三千四百元，及其中三萬七千四百三十一元、三十萬四千二百元部分均自
　　訴狀繕本送達翌日起至清償日止按年息百分之五計付利息之判決。
三、上訴人現代居安公司固不否認其為被上訴人之雇主，惟上訴人國際保全公司則否
    認與被上訴人間有勞動契約存在。又上訴人現代居安公司、國際保全公司均以：
    本件原法院無管轄權。被上訴人係在試用期間，須俟試用期滿合格後，始正式任
    用。被上訴人任職時所自填之員工履歷表中載明其住居於「中市○區○○路一八
    四號六樓二之二」，自其服務之美麗殿社區下哨返家，應無須經過系爭車禍發生
    之地點，且被上訴人於九十二年五月二十八日二十時下哨，距系爭車禍發生之臺
    中市○○區○○路、軍和街路口，約需二十餘分鐘至三十分鐘之車程，加上打卡
    、下哨交班及至停車場發動機車所需之時間，則被上訴人顯有超速或闖紅燈之違
    規事實始能於當日二十時十五分許即到達系爭車禍發生地點，顯見被上訴人所受
    系爭交通事故之傷害，非屬職業傷害。又被上訴人所請求之醫療費用項目中，部
    分病房費、治療處置費、特殊材料費、血液血漿費重複請求，另診斷書費及電話
    費並非必要費用，應予扣除。且被上訴人所提出之診斷證明書上蓋有「訴訟無效
    」之戳章，自不具訴訟上之證據能力，該診斷證明書後僅記載被上訴人住院日數
    ，與被上訴人所主張「其遭此重傷，已經成殘，行走上有困難，遑論上班工作，
    數年內無法復原」等語不符，其請求上訴人給付二年期間之工資補償，亦屬無據
    等語，資為抗辯。
四、被上訴人於九十二年五月二十日依報紙上所刊登之徵人啟事，至臺中市○○路二
    ○號四樓之四應徵「保全員」職務，當時由訴外人徐淑真進行面試，並填寫卷附
    之「員工履歷表」，嗣由證人陳明鳳電話通知被上訴人至公司進行勤前教育、領
    用制服及裝備，並指派被上訴人自九十二年五月二十五日起至美麗殿社區擔任該
    社區車道出入口之車輛進出管制及安全維護工作，每小時工資七十五元，工作時
    間自八時起至二十時止。九十二年五月二十八日二十時許，被上訴人自美麗殿社
    區下班後，騎乘機車欲由豐原前往太平市○○路五十四巷六號戶籍地途中，於同
    日二十時十五分許，行經臺中市○○路與軍和街口，與訴外人丁○○所駕駛之車
    牌號碼Ｒ５–２０６６號自用小客車發生碰撞，被上訴人因而致受右側股骨骨幹
    中段骨折、右側第四、第五足蹠骨折之傷害等情，有兩造分別提出員工履歷表（
    見原審卷第二十六頁、第四十七頁）、臺中市警察局交通隊證明書（見同卷第十
    頁）、道路交通事故現場圖（見同卷第一九０頁）、澄清醫院診斷書（同卷第十
    一頁、一０六頁、二三七頁）及醫療費用單據（同卷第十二頁、第一００至一０
    五頁、第一四八至一五０頁、第二０五、二０六、二三八、二三九、二六九、二
    七０頁）等為證，核與證人陳明鳳所證述指派被上訴人工作過程，及原法院調閱
    之道路交通事故現場圖（同卷第二０七頁）、道路交通事故調查報告表（一）、
    （二）、交通事故談話記錄表、道路交通事故補充資料表、事故處理現場照片（
    見同卷第二０八至二一六頁）內容相符，堪信為真實。是本件爭點為：
    １、上訴人國際保全公司與被上訴人間，是否存在有勞動契約？
    ２、被上訴人於九十二年五月二十八日發生車禍受傷，是否屬職業災害？
    ３、被上訴人所得請求補償之金額為若干？
（一）關於上訴人國際保全公司與被上訴人間，有無勞動契約存在部分：
  １、上訴人國際保全公司雖否認與被上訴人間存有僱傭關係，並辯稱：當初係由上
      訴人現代居安公司刊登報紙徵求員工，美麗殿社區之管理亦係由上訴人現代居
      安公司負責，被上訴人穿著制服執行職務是擔任管理員工作，制服上有上訴人
      現代居安公司之標誌，故僱傭關係應存在於上訴人現代居安公司與被上訴人間
      。至被上訴人應徵時所填「員工履歷表」上之所以由上訴人國際保全公司法定
      代理人甲○批准任用，係因上訴人現代居安公司與上訴人國際保全公司為關係
      企業，共同成立一管理處，由上訴人國際保全公司之法定代理人甲○擔任處長
      ，因而由上訴人國際保全公司之法定代理人甲○在員工履歷表上蓋章批准僱用
      被上訴人，且員工履歷表下方各欄主管人員，都是上訴人現代居安公司之人員
      ，而非上訴人國際保全公司之人員，又美麗殿社區的管理維護契約亦係上訴人
      現代居安公司與該社區之管理委員會所簽訂，人員亦均由上訴人現代居安公司
      指派，上訴人國際保全公司之業務範圍僅屬展覽會場之安全管理，並非公寓大
      廈之管理維護等語。
  ２、民法第四百八十二條規定：「稱僱傭者，謂當事人約定，一方於一定或不定之
      期限內為他方服勞務，他方給付報酬之契約」。又勞動基準法第二條第一、三
      、六款規定，勞工：謂受雇主僱用從事工作獲致工資者。工資：謂勞工因工作
      而獲得之報酬。勞動契約：謂約定勞雇關係之契約。是勞動契約當事人之勞工
      ，通常具有下列特徵：(一)人格從屬性，即受雇人在雇主企業組織內，服從雇主
      權威，並有接受懲戒或制裁之義務。(二)親自履行，不得使用代理人。(三)經濟上
      從屬性，即受雇人非為自己之營業勞動，而係從屬於他人，為該他人勞動。(四)
      納入雇方生產組織體系，並與同僚間居於分工合作狀態。另基於保護勞工之立
      場，就勞動契約關係之成立，實務上均從寬認定，只要有部分從屬性，即足成
      立（最高法院九十二年度台上字第二三六一號判決意旨參照）。
  ３、
    (1)、上訴人國際保全公司負責人甲○於原法院審理中自承：「．．．我是國際保
        全的董事長．．．現代居安公司負責人為己○○．．．二家公司有部分股東
        相同，當初應徵員工時，是以現代的名義刊登報紙，現代公司負責管理美麗
        殿大樓，被上訴人穿著制服執行職務是擔任管理員的工作，制服上有現代居
        安公司的標識，員工履歷表是之所以會由我批准任用，是因為現代與國際公
        司是關係企業，共同成立管理處，由我擔任處長，共同統一任用．．．」等
        語（見原審卷第七十四頁），證人鄧惟仁證稱：「我從九十二年四月份在上
        訴人公司現代公司工作，工作了三個月左右，擔任職務是勤務部襄理，負責
        勤務督導工作．．．我當初是受僱於現代居安公司，至於國際保全公司在臺
        中從事何種業務我並不清楚．．．業務上的事情我主要是向鄭小姐報告，不
        過李先生也會到辦公室來，並且會要小姐叫我們把拓展業務的資料給他過目
        ．．．」（見原審卷第二二八、二二九頁）。
    (2)、證人陳明鳳於原審證稱：「．．．大隆路公司有沒有掛現代居安的招牌我沒
        有注意，不過玻璃上是貼國際保全的招牌，我當初是看報紙應徵的，報紙上
        是以哪家公司應徵我不記得了，當時有印製名片，名片上有印製國際保全，
        有沒有印現代居安我不記得了，就我個人立場而言，如果勞資糾紛發生在我
        身上，我認為我的雇主是國際保全，我會找國際保全支付我的費用，原告來
        應徵時我並不在公司，是徐淑真經理應徵的，徐經理應徵後告訴我這個人可
        以用，於是我就在履歷表上填寫派任地點，並且逐級呈報上去，我有先打電
        話請丙○○到公司，我打電話時我自稱是國際保全的勤務課長．．．甲○先
        生每個星期會和我談三、四次話，瞭解我的勤務狀況，鄭小姐比較少」（見
        原卷第二三０至二三二頁）等語。
    (3)、由上述證人所述內容觀之，上訴人現代居安公司位於臺中市○○路二○號四
        樓之四之公司主事務所，門口同時掛有上訴人現代居安公司及上訴人國際保
        全公司之名銜，另上訴人國際保全公司之負責人甲○對上訴人現代居安公司
        之業務亦有實際上之監督及管理權限，招募員工時，應徵者所填寫之履歷表
        上亦同時印刷有上訴人現代居安公司及上訴人國際保全公司之名銜（見原審
        卷第二十六頁、第四十七頁），且指派被上訴人至美麗殿社區○○○道出入
        口之管制及安全工作之證人陳明鳳，亦認為自已之雇主為上訴人國際保全公
        司，另被上訴人執勤時所穿著之制服，其上亦同時有上訴人國際保全公司及
        上訴人現代居安公司之名牌及標章在其上，有被上訴人所提照片附卷足憑（
        見原審卷第九十八頁）。又卷附之「陳明鳳」、「郭于彰」名片（見原審卷
        第四十五頁）亦均同時印有「國際保全股份有限公司」及「現代居安公寓大
        廈管理維護公司」之名銜。
    (4)、保全業法第三條、第四條第一款、第三款規定：「本法所稱保全業，係指依
        本法許可，並經依法設立經營保全業務之股份有限公司。保全業得經營左列
        業務：一、關於辦公處所、營業處所、廠場、倉庫、演藝場所、競賽場所、
        住居處所、展示及閱覽場所、停車場等防盜、防火、防災之安全防護。二、
        關於人身安全之維護」。本件上訴人國際保全公司於原審法院另件九十二年
        度訴字第二六二八號民事訴訟程序中，復曾以美麗殿管理委員會為上訴人，
        而提出民事追加狀（見原審卷第二六三、二六四頁），書狀中載明：「系爭
        合約書係由被上訴人現代公寓大廈管理維護公司及國際保全股份有限公司共
        同與上訴人所簽立，則本件訴訟標的之權利義務，既為現代居安公司及國際
        保全公司所共同者，依民事訴訟法第五十三條規定，自應一同起訴，爰依法
        追加國際保全公司為上訴人」等語；另其行文給美麗殿管理委員會之函文，
        亦係以上訴人現代居安公司及國際保全公可為其同發文單位。且依卷附「美
        麗殿社區委任管理維護業務契約」所示，上訴人國際保全公司及現代居安公
        司均為系爭管理維護業務契約之受任人，所受任管理維護服務內容包含公寓
        大廈一般事務管理服務事項、公寓大廈之清潔及環境衛生之維持事項、公寓
        大廈及其週圍環境安全防災管理維護事項（見原審卷第二五六至二六二頁）
        。另該管理維護業務契約之服務報價單中「服務項目」欄記載：「安全維護
        」、「配置」欄記載：「保全員」、「人員」欄記載：「二個哨、六人次」
        等語（見原審卷第二六五頁），核與證人鄧惟仁於原審所證，美麗殿社區之
        管理採雙哨制，一哨設在大廳、一哨設在車道，負責車道哨之人員須進行車
        輛之安全管制等語相符。被上訴人既係依證人陳明鳳之通知至該社區○○○
        道哨之車輛管制及安全維護工作，已涉及保全業之業務規定，足證被上訴人
        所受指派擔任之工作，其性質已非僅為上訴人現代居安公司之營業項目，另
        亦兼具有上訴人國際保全公司之營業項目。況被上訴人向對上訴人國際保全
        公司聲請勞資爭議協調時，代理上訴人國際保全公司之負責人甲○到場參與
        協調之證人郭于彰證稱：「．．．當初因為被告法代甲○忙著處理他們公司
        的業務沒有時間參加與原告間的勞資協調，所以請我幫他去，當時李先生（
        指甲○即上訴人國際保全公司法定代理人）主要是要我去向原告表示公司對
        他仍然有相當的誠意，並且希望他把傷養好，至於我在協調會紀錄內所做的
        發言，主要是李先生告訴我的．．．」（見原審卷第二三二頁）等語。是上
        訴人國際保全公司於勞資爭議協調時，對其為被上訴人之雇主一節，當時並
        未爭執，其於本件訴訟中始為此項抗辯，並謂：美麗殿社區之契約為上訴人
        現代居安公司單獨簽訂，人員亦由上訴人現代居安公司派任，與上訴人國際
        保全公司無關等語，顯非可採。
    ４、綜上所述，被上訴人既同時受上訴人國際保全公司及上訴人現代居安公司之
        僱用，至美麗殿社區執行職務，其與上訴人國際保全公司及上訴人現代居安
        公司間，應同時具有從屬性，上訴人國際保全公司之法定代理人甲○對該工
        作復有指揮監督之權限，則被上訴人與上訴人國際保全公司及上訴人現代居
        安公司間，就系爭美麗殿社區車道出入口之管制及安全工作間，應同時具有
        勞動契約存在，上訴人國際保全公司及上訴人現代居安公司均為被上訴人之
        雇主。
（二）關於被上訴人於九十二年五月二十八日發生車禍受傷，是否屬職業災害部分：
  １、按勞動基準法第五十九條所謂「職業災害」，不以勞工於執行業務時所生災害
      為限，亦應包括勞工準備提出勞務之際所受災害。是故上班途中遭遇車禍而傷
      亡，應可視為職業災害。行政院勞工委員會依勞工保險條例第三十四條第二項
      規定訂定之勞工保險被保險人因執行職務而致傷病審查準則第四條即明定：被
      保險人上下班，於適當時間，以適當交通方法，從日常居、住處所往返就業場
      所之應經途中發生事故而致之傷害，視為職業傷害」（最高法院八十一年度台
      上字第二九八五號裁判要旨、臺灣高等法院暨所屬法院九十年十一月二十二日
      發文臺灣高等法院暨所屬法院九十年法律座談會審查意見參照）。
  ２、本件被上訴人於下班後騎乘機車行經系爭事故地點發生車禍而致受傷，已如前
      述。上訴人雖抗辯：被上訴人並非在「適當時間」，從日常居住處所往返就業
      場所之「應經途中」發生事故而致受傷云云。但查：
    (1)、被上訴人於上訴人公司任職時所填載之員工履歷表（見原審卷第二十六頁、
        第四十七頁）上，雖填寫其住所為「臺中市○○路一八四巷六樓二之二號」
        ，惟人民有遷徙之自由，是被上訴人於發生系爭車禍前，究竟住居何處？並
        不以該員工履歷表之記載為唯一之依據，仍應依實際情況認定之。
    (2)、被上訴人在臺中市○○路一八四巷六樓二之二號之租屋處，係被上訴人之父
        即證人乙○○出面承租，租期原自九十二年二月二十一日起至同年八月二十
        一日止，每月租金為四千元，嗣經於九十二年五月二十四日提前終止租賃契
        約一節，除被上訴人提出戶籍謄本（原審卷第九十九頁）、房屋租賃契約（
        同卷第四十八至五十二頁）、住戶管理費收繳紀錄簿（同卷第一八二至一八
        五頁）、住戶管理費繳費明細表（同卷第一八六頁）、代收租金移交清單（
        同卷第一八七、一八八頁）為證外，並經證人即系爭租屋地點之管理員劉景
        文於本院審理時到庭證述在卷；另證人郭于彰於本院審理中證稱：「．．．
        當初因為被告法代甲○忙著處理他們公司的業務沒有時間參加與原告間的勞
        資協調，所以就請我幫他去．．．當天我有攜帶員工履歷表正本到現場去，
        並且提出第一個質疑，他的履歷表（填）住在台中市，為何（卻）在東山路
        發生車禍？原告當時表示他父母住太平．．我當時詢問他住哪裡時，他（指
        原告）只有說他爸爸媽媽住太平，他當時並沒有說他不住篤行路，也就是他
        並沒有否認我對他行車工作地點的質疑，但是他當時也沒有承認他當時是住
        在篤行路，他只有回答我他爸爸媽媽住太平，至於他實際住哪裡我還是不清
        楚」等語（見原審卷第二三三頁）。另證人陳明鳳亦證稱：「．．．在我與
        被上訴人接洽的過程中，我印象中他告訴我他是住在太平，印象中他並沒有
        告訴我他在臺中地區居住，當時我還有跟他講他上班時間如果走東山路路程
        比較近．．．」等語（見原審卷第二三一頁），是被上訴人主張其於系爭車
        禍發生前，並非居住於篤行路，而係住居於太平市之戶籍地一節，信屬實在
        。
    (3)、上訴人另聲請訊問之證人鄧惟仁雖證稱：「．．．陳課長告訴我原告（即被
        上訴人）發生車禍．．．所以我們就依照履歷表上的地址找他。我和張伯伯
        聯絡，他告訴我他們在六樓的地址，我們到達後打手機去，請張伯伯下來帶
        我．．．」等語（見原審卷第二二九頁），縱認屬實，亦僅能證明被上訴人
        於車禍發生療養期間，曾在篤行路處休養，尚無從據為被上訴人於執行職務
        期間，均住居於臺中市○○路。而自被上訴人所工作之美麗殿社區如欲返太
        平市時，系爭軍功路與軍和街口即為合理之經過道路，是上訴人所為非屬「
        下班應經途中」之抗辯，尚非有據。
  ３、上訴人抗辯稱：被上訴人於前述時地駕駛機車闖紅燈及超速，違反道路交通安
      全規則，不得視為職業災害，其請求補償系爭醫藥費及工資，並非有據等語。
      按勞工保險被保險人因執行職務而致傷病審查準則第四條第一項雖規定，被保
      險人上下班，於適當時間，從日常居住處所往返就業場所之應經途中發生事故
      而致之傷害，視為職業傷害。惟內政部七十五年六月二十三日75台內勞字第四
      一０三０一號函：「勞工上下班必經途中之意外事故，應包括交通事故及其他
      偶發事故，此類事故非出於勞工私人行為而違反法令者，應屬職業災害」；內
      政部六十年七月三日台內勞字第四二五０七三號函電復台灣省政府社會處：「
　　　工人上下班途中發生車禍．．．係肇禍當事人未顧及安全或係違反交通規則時
　　　，亦不得視為公傷處理」；行政院勞工委員會七十八年七月二十七日台勞動
　　　三字第一四九三二號函：「本案李君係無照駕駛，雖於下班途中因機車熄火於
　　　路邊步行之際遭他車撞及受傷，惟其無照駕駛之行為已顯有犯意，依本會76-8
　　　-31台勞字第０五一五號函，應不屬勞工安全衛生法第二條所稱職業災害」
　　　；同委員會七十八年十月十二日台勞安三字第二三七六三號函：「勞工於上
　　　班時間必經途中，因搭乘他人所駕駛之汽車發生車禍而受傷，如該勞工本人無
　　　違反法令，應屬職業災害」。上述函文意旨，均認勞工上下班必經途中發生交
　　　通事故而受傷，若勞工本人無違反交通安全規則等法令，則可視為職業災害而
　　　向僱主請求補償，反之，若勞工本人對於交通事故之發生有違反交通安全規則
　　　等法令情形，則不得視為職業災害而請求補償。按道路交通安全規則第九十三
　　　條第一項第一款規定：「行車速度，依速限標誌或標線之規定，無標誌或標線
　　　者，應依左列規定：一、在市區道路，時速不得超過五０公里，在郊外道路時
　　　速不得超過六○公里。但在未劃設車道線或行車分向線之道路，市區時速不得
　　　超過三○公里，郊外時速不得超過四０公里」，本件依原審向台中市警察局調
　　　取之道路交通事故調查報告表(一)所載，車禍發生地點為市區道路，行車時速限
　　　制為五十公里（見原審卷第二０八頁）；被上訴人於車禍發生當天，在澄清醫
　　　院接受警員洪希哲訊問時自承伊於車禍當時之行車時速約六十公里，有「台中
　　　市警察局第五分局交通事故談話紀錄表」附卷可憑（（見原審卷第二一一頁）
　　　，上述「交通事故談話紀錄表」並載稱被上訴人係在意識清醒之情形下接受詢
　　　問，被上訴人自無誤答之可能，且該「交通事故談話紀錄表」係該分局警員洪
　　　希哲職務上所制作之文書，又經被上訴人簽名於右下方，自堪採信；原審九十
　　　三年六月二十一日言詞辯論期日提示上述訪談紀錄，原告之訴訟代理人僅陳稱
　　　：「聲明及陳述同前。聲明第一項擴張為三一八二三一元，第二項請求期間減
　　　縮自民國九十三年六月一日起算」等語（見原審卷第二二七頁），未為任何爭
　　　執或保留，顯見被上訴人於事故發生時並未遵守時速五十公里之行車速率限制
　　　，違反道路交通安全規則第九十三條第一項第一款之規定，依上述規定及函文
　　　意旨，不得視為職業災害。
  ４、被上訴人於前述時地駕駛機車受傷，既因被上訴人違反交通安全規則而不得視
      為職業災害，則被上訴人依據「勞工保險被保險人因執行職務而致傷病審查準
      則」第四條第一項之規定，本於勞動契約請求上訴人現代居安公司、國際保全
      公司連帶補償系爭醫療費用及工資，洵非正當，原審為被上訴人部分勝訴之判
      決，並依兩造之聲請，各酌定相當擔保金額，分別為「准」、「免」假執行之
      宣告，容有未洽，上訴論旨，就此部分指摘原判決失當，求予廢棄，為有理由
      ，應由本院將原判決關於此部分予以廢棄，改判如主文第二項所示。
四、本件為判決之基礎已臻明確，兩造其餘攻擊防禦方法與舉證，核與判決結果無影
    響，爰不逐一論述，附此敘明。
五、據上論結：本件上訴有為理由，依民事訴訟法第四百五十條第一項、第七十八條
    ，判決如主文。
中　　　華　　　民　　　國　　九十三　　年　　 十二　　 月　　二十一　　日
~B1民事第五庭審判長法　官　陳滿賢
~B2　　　　　　　　法　官　古金男
~B3　　　　　　　　法　官　邱森樟
右為正本係照原本作成。
不得上訴。
~B 　 　　　　　　書記官　粘銘環
中　　　華　　　民　　　國　　九十三　　年　　 十二　　 月　　二十三　　日
                                                                        Ｈ
